臺灣高雄地方法院高雄簡易庭裁定
111年度雄秩字第140號
移送機關    高雄市政府警察局鼓山分局
被移送人    陳威凱




上列被移送人因違反社會秩序維護法案件，經移送機關以111年8
月30日高市警鼓分偵字第11172648200號移送書移送審理，本院
裁定如下：
    主          文
陳威凱無正當理由，攜帶類似真槍之玩具槍，而有危害安全之虞
者，處罰鍰新臺幣捌仟元。
扣案之BB槍壹把沒入。
    事實理由及證據
一、被移送人陳威凱於下列時、地有違反社會秩序維護法之行為
    ：
㈠、時間：民國110年9月11日19時許。
㈡、地點：高雄市鼓山區鼓山渡輪站前。
㈢、行為：被移送人無正當理由，攜帶類似真槍之玩具槍1把，並
    持之與人發生爭執，而有危害安全之虞。
二、上開事實，有下列之事證明屬實：
㈠、被移送人於警詢時之自白。
㈡、關係人陳興岳、童耿強於警詢時之證述。
㈢、高雄市政府警察局鼓山分局扣押筆錄、扣押物品目錄表、扣
    押物品收據/無應扣押之物證明書、扣案物照片。
㈣、內政部警政署刑事警察局鑑定書。
㈤、扣案之BB槍1把。
三、按無正當理由，攜帶類似真槍之玩具槍，而有危害安全之虞
    者，處三日以下拘留或18,000元以下罰鍰，社會秩序維護法
    第65條第3款定有明文。上揭法條所規範之要件，首須被移
    送人有攜帶行為，次就被移送人客觀上之攜帶行為，依其攜
    帶行為之目的，考量行為人攜帶當時言詞舉動、時間、地點
    、身份等因素，據以認定是否該當該行為。
四、經查，前開移送事實業據被移送人坦承在案，有高雄市政府
    警察局鼓山分局扣押筆錄、扣押物品目錄表、扣押物品收據
    /無應扣押之物證明書、扣案物照片及內政部警政署刑事警
    察局鑑定書在卷可稽。而被移送人所持扣案之BB槍1把雖經
    內政部警政署刑事警察局鑑定未達殺傷力標準。又被移送人
    於警詢時陳稱：「…童耿強期間不知道從哪裡拿到疑似刀械
    ，朝我和陳興岳過來並且有揮刀攻擊的動作，我見狀隨手拿
    起椅子欲將對方刀子擊落，擊落後我徒手將對方壓制，才發
    現對方拿的是西瓜刀，於是我回車上拿BB槍亮槍喝止，要他
    把刀放下…」等語（見本院卷第7頁），惟參以查獲當時之時
    、地，並非可攜帶、使用玩具槍枝之特定室內靶場或戶外練
    習場，且事發當時被移送人與關係人童耿強已有衝突發生，
    被移送人竟公然取出該BB槍欲嚇阻關係人童耿強，以解決紛
    爭，其雖未持該BB槍傷及他人財產或身體，仍足令一般人感
    覺生命及身體法益受到威脅，業已致生危害公共秩序、社會
    安寧之危險，堪認有危害安全之虞而無正當理由，是被移送
    人前開置辯之詞，委難採憑。是核被移送人所為，係犯社會
    秩序維護法第65條第3款之無正當理由，攜帶類似真槍之玩
    具槍，而有危害安全之虞之違序行為。爰審酌被移送人違反
    本法之手段、違反義務之程度以及所生之危險，量處如主文
    所示之處罰。另扣案之BB槍1把為被移送人所有，並供其違
    反社會秩序維護法行為所用之物，業據被移送人陳述明確，
    應依社會秩序維護法第22條第3項之規定沒入之。
五、依社會秩序維護法第45條第1項、第65條第3款、第22條第3
    項，裁定如主文。　　
中　　華　　民　　國　　111 　年　　9 　　月　　14　　日
                  高雄簡易庭  法　　　官  林綉君
以上正本係照原本作成。
如不服本裁定，得於裁定書送達之翌日起5 日內，以書狀敘述理
由，向本庭提出抗告。
中　　華　　民　　國　　111 　年　　9 　　月　　14　　日
                              書  記  官  羅崔萍